臺灣板橋地方法院刑事判決　　　　　　　　　　　　九十三年度簡上字第二二三號
　　上　訴　人　臺灣板橋地方法院檢察署檢察官
　　被　　　告　甲○○
右列上訴人因被告傷害案件，不服本院九十二年度簡字第三七二五號，中華民國九十
三年三月十一日所為第一審簡易判決（聲請簡易判決處刑案號：九十二年度偵字第一
五三九三號），提起上訴，本院管轄第二審之合議庭判決如左：
    主  文
上訴駁回。
    事  實
一、甲○○前因酒醉駕駛而犯公共危險罪，經臺灣士林地方法院以九十年度交簡字第
    八四二號判決判處罰金（銀元）六千元，如易服勞役，以（銀元）三百元折算一
    日確定，於民國九十年八月二十一日繳清罰金執行完畢（於本件不構成累犯）。
    詎其不知警惕，竟與不詳真實姓名綽號「冠軍」及「阿樹」之二名成年男子，於
    九十二年三月二十八日晚上十時許，前往臺北縣三重市○○○路一二八號一樓管
    理室門口，要求居住在上址十二樓三號之乙○○，償還積欠其友人林寬仁之債務
    ，因乙○○對綽號「冠軍」與「阿樹」之男子說：「沒有你們的事」等語，「冠
    軍」與「阿樹」二名成年男子中之一人先用腳踢乙○○，乙○○將其腳撥開，甲
    ○○竟與綽號「冠軍」及「阿樹」之成年男子，共同基於普通傷害之犯意聯絡，
    由甲○○將乙○○扳倒在地上，甲○○與前開綽號「冠軍」及「阿樹」之二名成
    年男子即共同毆打倒在地上之乙○○，而「冠軍」與「阿樹」二名成年男子中之
    一人尚手持長形鐵製品，共同毆打乙○○，致乙○○受有右眼角撕裂傷一Ｘ０．
    二Ｘ０．二公分，及右眼瘀傷四Ｘ三公分之傷害。
二、案經被害人乙○○訴由臺北縣政府警察局三重分局報告臺灣板橋地方法院檢察署
    檢察官偵查後，聲請簡易判決處刑。
    理  由
一、訊據被告甲○○固坦承於右開時地，與綽號「冠軍」及「阿樹」之二名成年男子
    去找告訴人乙○○，且因告訴人與彼等有口角糾紛，綽號「冠軍」及「阿樹」之
    我先在告訴人住處附近之檳榔攤喝酒，當時下雨，那邊有兩個人就是綽號『冠軍
    』及『阿樹』之男子好心開車載我去，他們載我到樓下後，本來那二個人要走了
    ，但因我之前曾打電話給告訴人，要告訴人回來和我談有關林寬仁債務之事，後
    來我打電話給告訴人問他是否到了，他說他已在管理室門口，但口氣很兇，所以
    那二個人就跟著我走到管理室門口，但我們並不是一開始就要傷害告訴人，後來
    那二人與告訴人打起來，我還將他們拉開。」云云。惟查：
（一）被告如何於九十二年三月二十八日晚上十時許，前往臺北縣三重市○○○路一
      二八號一樓管理室門口，要求居住在上址十二樓三號之告訴人，償還積欠其友
      人林寬仁之債務，因告訴人對綽號「冠軍」與「阿樹」之男子說：「沒有你們
      的事」等語，「冠軍」與「阿樹」二名成年男子中之一人先用腳踢告訴人，告
      訴人將其腳撥開，被告竟將告訴人扳倒在地上，被告與前開綽號「冠軍」及「
      阿樹」之二名成年男子即共同毆打倒在地上之告訴人，而「冠軍」與「阿樹」
      二名成年男子中之一人尚手持長長鐵的東西，共同毆打告訴人，致告訴人受有
      右眼角撕裂傷一Ｘ０．二Ｘ０．二公分，及右眼瘀傷四Ｘ三公分之傷害等情，
      業經告訴人在本院具結證述明確（見本院九十三年六月二十三日審判筆錄）。
      況告訴人因被告與綽號「冠軍」、「阿樹」成年男子之前揭傷害行為，致受有
      上開右眼角撕裂傷一Ｘ０．二Ｘ０．二公分，及右眼瘀傷四Ｘ三公分之傷害等
      情，亦有卷附臺北縣立三重醫院所出具之驗傷診斷書與病歷摘要各一件足憑（
      見偵查卷第十頁、第三十二頁）。參以，告訴人在右開時地被被告與「冠軍」
      、「阿樹」之成年男子傷害後，曾當場打電話給被告與告訴人之共同友人－李
      永興，告知李永興略以被告帶人到告訴人家樓下打彼等語，李永興旋即與被告
      通電話，被告亦說彼有到告訴人家樓下，有傷害到告訴人等情，亦據證人李永
      興在本院結證在卷（見本院九十三年六月二十三日審判筆錄），足徵被告亦曾
      向友人李永興坦承有帶人至告訴人家樓下傷害告訴人，益徵告訴人前開有關被
      告與綽號「冠軍」、「阿樹」之男子如何在右開時地傷害彼之指訴，信而有徵
      ，堪以採信。
（二）抑且，告訴人自承之前沒有見過綽號「冠軍」與「阿樹」之男子，當天是第一
      次見面，且告訴人與彼二人並無何恩怨等語（見本院九十三年六月二十三日審
      判筆錄）。該二名不詳真實姓名綽號「冠軍」、「阿樹」之成年男子並不認識
      告訴人，又無任何恩怨，衡情應係被告邀約始一同前往找告訴人理論，是被告
      當日應早有教訓告訴人之意，始偕同該二名男子隨行。又被告亦坦承與告訴人
      發生口角衝突，該二名男子與告訴人間有發生拉扯、動手毆打等情，衡情與告
      訴人互不相識，又素無恩怨之二名男子，已動手毆打告訴人，而帶同該二名男
      子同往向告訴人住處索債，並已生口角衝突之被告，豈有在旁袖手旁觀之理？
      故被告所辯彼無參與毆打告訴人云云，顯屬事後卸責之詞，不足採信。
綜上諸情參互以析，被告所辯，無非事後畏罪卸責之虛詞，本案事證明確，被告犯行
堪以認定，應予依法論科。至被告聲請調閱告訴人住處大樓之監視錄影帶，以證明彼
當時沒有打告訴人云云，惟被告如何於右開時地與綽號「冠軍」、「阿樹」之男子共
同傷害告訴人之理由與證據，業經本院詳細論述如前，故本院認無調閱告訴人住處大
樓監視錄影帶之必要，附此敘明。
二、核被告所為，係犯刑法第二百七十七條第一項之傷害人之身體罪。被告與不詳真
    實姓名綽號「冠軍」、「阿樹」之成年男子，有犯意之聯絡及行為之分擔，為共
    同正犯。原審以被告罪證明確，適用刑事訴訟法第四百四十九條第一項、第三項
    ，刑法第二十八條、第二百七十七條第一項、第四十一條第一項前段，罰金罰鍰
    提高標準條例第一條前段、第二條，處被告拘役三十日，並諭知易科罰金之折算
    標準，又行兇所用之長形鐵製品並未扣案，亦無證據證明係被告所有之物，爰不
    予宣告沒收，其認事用法，均無不當。且本院合議庭審酌被告素行不佳，前因酒
    醉駕駛而犯公共危險罪，經臺灣士林地方法院以九十年度交簡字第八四二號判決
    判處罰金（銀元）六千元，如易服勞役，以（銀元）三百元折算一日確定，於九
    十年八月二十一日繳清罰金執行完畢，此有卷附臺灣高等法院被告全國前案紀錄
    表可稽。被告僅因債務細故而與綽號「冠軍」、「阿樹」之男子傷害告訴人，致
    告訴人受有前開之傷害，且被告犯後飾詞卸責、毫無悔意、態度不佳，又被告在
    事後雖透過友人李永興與告訴人洽談和解賠償事宜，惟被告並未具體提出如何和
    解賠償之方案等情，業據告訴人與證人李永興到庭陳述明確（均見本院九十三年
    六月二十三日審判筆錄），足徵被告並無與告訴人和解之誠意等情，而認原審之
    量刑亦稱妥適，應予維持。上訴人之上訴意旨，指摘被告並未交待綽號「冠軍」
    與「阿樹」男子之年籍資料，且被告未與告訴人達成和解，原審量刑過輕云云，
    惟被告自承無法提供綽號「冠軍」與「阿樹」男子之年籍住址等資料，又原審對
    於被告之量刑業已審酌被告犯後態度、未與告訴人達成和解等一切情狀，而其量
    刑亦稱妥適，已如前述，故上訴人之上訴為無理由，應予駁回。
據上論斷，應依刑事訴訟法第四百五十五條之一第一項、第三項、第三百六十八條，
判決如主文。
本案經檢察官李吉祥到庭執行職務。
中      華      民      國    九十三    年     七       月     十四     日
                          臺灣板橋地方法院刑事第十二庭
                              審判長法  官  許仕楓
                                    法  官  吳佳穎
                                    法  官  許必奇
右正本證明與原本無異。
不得上訴。
                                    書記官  金和國
中      華      民      國    九十三    年     七       月     十四     日
附錄：
中華民國刑法第二百七十七條第一項：
傷害人之身體或健康者，處三年以下有期徒刑、拘役或一千元以下罰金。
